# 关于租赁续租确认

提问人：阿瓶 miss 时间：2021-07-20 14:33:08
物流公司 21 年执行新租赁准则，涉及租赁的2#仓库，2#仓库：合同1 2019.8.1- 2021.3.31 和二房东签署； 合同2 2021.4.1-2021.7.31 改为和一房东直接签署。合同3 2021.8.1-2022.7.31 改为和一房东直接签署。 合同 2 租赁期限为 4 个月是因为原仓库到达使用条件把货物从2#仓库转回，考虑临时租用，所以签署了 4 个月的租赁合同。2#仓库合同 2 中租赁期满时，原仓库达不到使用状态，就继续租用2#仓库，签订了合同3,一年期仓库； 疑问： 1 、合同 3 是否属于租赁变更，变更后属于短期租赁？ 2 、合同 3 需要与合同 2 一并考虑确认使用权资产吗？

回答人：chenyiwei
如果这三份合同分别是具备不同的背景，由于背景信息的变化而分别签订，则合同 2 签订时可以作为一项新的租赁，适用短期租赁的简化处理规定；合同 3 属于短期租赁的变更，根据新租赁准则规定，短期租赁变更后视为一项新租赁进行会计处理。如果合同 3 的租赁期确实短于一年的（考虑续租选择权等因素影响后），则合同 3 也可以按照短期租赁简化处理。